【裁判字號】    98,易,4128
【裁判日期】    990209
【裁判案由】    詐欺
【裁判全文】
臺灣臺中地方法院刑事判決              98年度易字第4128號
公  訴  人  臺灣臺中地方法院檢察署檢察官
被      告  己○○
上列被告因詐欺案件，經檢察官提起公訴（98年度偵字第11208
號、第17365號），嗣因被告就被訴事實為有罪之陳述，經本院
告知簡式審判程序之意旨，並聽取公訴人、被告之意見後，本院
合議庭裁定由受命法官獨任依簡式審判程序審理，判決如下：
    主    文
己○○共同犯詐欺取財罪，處有期徒刑陸月，如易科罰金，以新
臺幣壹仟元折算壹日。
    犯罪事實
一、己○○於民國98年4月間，透過友人之介紹，認識大陸地區
    姓名年籍不詳綽號「阿平」之成年男子，因而得知與詐欺集
    團接觸之訊息，旋即加入以該綽號「阿平」為首之詐欺集團
    ，並與該詐欺集團成員有共同之詐欺犯意與行為分擔。己○○先提供自己名下向彰化商業銀行臺中分行所申請設立帳號
    00000000000000000號之金融帳戶，作為供被害人受騙匯入
    款項之人頭帳戶使用，並擔任俗稱「車手」之提領詐騙所得
    金錢之工作，而提領帳戶內被害人所匯款之款項。己○○分
    別參加下列詐騙情事：
（一）民國98年3月中旬，一名自稱住居於香港地區之「周偉民
      」真實姓名年籍不詳成年男子，向丙○○詐稱，因母親生
      病亟需費用，致使丙○○陷於錯誤而於98年4月6日、同年
      月8日、2次匯款新臺幣（下同）5萬元、14萬2500元，至
      己○○上開帳戶內，己○○再依詐欺集團成員之指示提領
      帳戶內金額後，扣除所分得百分之5之佣金，轉匯入「阿
      平」指示之其他帳戶內，丙○○始知受騙，嗣為警循線查
      獲。
（二）98年2、3月間，乙○○於網際網路上認識一名自稱居住於
      香港地區之「黃曉明」男子，向乙○○詐稱，可保證香港
      六合彩中獎，但須先行匯款1萬元云云。同年4月7日乙○○因陷於錯誤，而匯款1萬元至己○○上開帳戶，己○○
      再依詐欺集團成員之指示提領帳戶內金額後，扣除所分得
      百分之5之佣金，轉匯入「阿平」指示之其他帳戶內，詐
      欺集團成員又聯絡乙○○詐稱必須再匯入8萬元至己○○
      上開帳戶，乙○○始知受騙，而報警偵辦。
（三）98年3月底，甲○○於網際網路上認識一名自稱「文龍」
      之不詳姓名年籍成年男子，向甲○○詐稱可簽賭六合彩云
      云，致使甲○○陷於錯誤，而於98年4月8日匯款2萬元至
      己○○上開帳戶，己○○再依詐欺集團成員之指示提領帳
      戶內金額後，扣除所分得百分之5之佣金，轉匯入「阿平
      」指示之其他帳戶內，甲○○始知受騙。
（四）98年3、4月間，丁○○於網際網路上認識一名不詳姓名年
      籍之人，向丁○○詐稱可投資香港馬會云云，致使丁○○
      陷於錯誤，而於98年4月6日匯款2萬元至己○○上開帳戶
      ，詐欺集團成員見丁○○受騙匯款，又於98年4月8日像向
      丁○○詐稱其已中獎，需再匯款5萬7千元手續費，丁○○
      即再度匯款上開金額至己○○前開帳戶，己○○均依詐欺
      集團成員之指示提領帳戶內金額後，扣除所分得百分之5
      之佣金，轉匯入「阿平」指示之其他帳戶內。詐欺集團又
      再度打電話要求丁○○以港幣計價匯款，丁○○始驚覺受
      騙。
（五）98年3月底，戊○○於網際網路上認識一名代號「CKCPPCK
      CPP」之不詳姓名年籍成年男子，向戊○○詐稱有內幕可
      簽賭六合彩必中云云，致使戊○○陷於錯誤，而於98年4
      月7日9時45分匯款2萬元至己○○上開帳戶，己○○再依
      詐欺集團成員之指示提領帳戶內金額後，扣除所分得百分
      之5之佣金，轉匯入「阿平」指示之其他帳戶內。嗣98年4
      月8日詐欺集團成員以電話向戊○○要求匯款手續費5萬7
      千元，戊○○始知受騙。
二、案經臺中市警察局第三分局、臺中縣警察局太平分局報告臺
    灣臺中地方法院檢察署檢察官偵查起訴。
    理    由
一、本件係經被告於準備程序期日為有罪之陳述，而經本院合議
    庭裁定由受命法官獨任以簡式審判程序加以審理，則依據刑
    事訴訟法第273條之2、同法第159條第2項之規定，不適用傳
    聞法則有關限制證據能力之相關規定；並得依同法第31 0條
    之2之準用同法第454條之規定製作略式判決書，依法僅需記
    載犯罪事實、證據名稱及應適用之法條，並得以簡略方式為
    之，如認定之犯罪事實、證據及應適用之法條，與檢察官聲
    請簡易判決處刑書或起訴書之記載相同者，得引用之，合先
    敘明。
二、訊據被告己○○對於上開犯罪事實均坦承不諱，核與被害人
    丙○○、乙○○、甲○○、丁○○、戊○○等人於警訊所述
    相符，並有存款憑條3張、自動櫃員機交易明細表1張、己○○彰化商業銀行臺中分行開戶資料及交易明細各1份在卷可
    稽，被告犯行應可認定。
三、再被告己○○不僅提供自己之帳戶資料，供被害人匯入款項
    ，且親自領取帳戶內金額，並依詐欺集團成員指示，轉匯入
    其他帳戶，是其已參與部分詐欺取財之行為，故核被告己○○所為，係犯刑法第339條第1項之詐欺取財罪，被告以1提
    供帳戶資料之行為參與犯罪，並進而接續多次領取帳戶內金
    錢，其係1行為造成上揭5位被害人受害，為想像競合犯，應
    依刑法第55條規定，論以一罪。又被告與姓名年籍不詳綽號
    「阿平」之成年男子所屬詐欺集團成員間有犯意聯絡、行為
    分擔，均為共同正犯。本院審酌被告學歷為高中，年輕力壯
    而不思以正途取財，竟與大陸地區人民聯手行騙，暨本件被
    害人共5人，受騙金額合計31萬9千5百元（起訴書漏列丁○○另受騙2萬元），以及被告參與之情節為提供帳戶及領取
    被害人之匯款，於警訊及偵查中均坦承犯行，然尚未賠償被
    害人損失等一切情狀，量處如主文所示之刑，並諭知易科罰
    金之折算標準。
據上論斷，應依刑事訴訟法第299條第1項前段、第273條之1第1
項、刑法第28條、第339條第1項、第55條、第41條第1項前段，
刑法施行法第1條之1第1項、第2項前段，判決如主文。
中    華    民    國    99    年    2     月    9    日
                  刑事第八庭    法  官  劉國賓
以上正本證明與原本無異。
如不服本判決應於收受判決後10日內向本院提出上訴書狀，並應
敘述具體理由；其未敘述上訴理由者，應於上訴期間屆滿後20日
內向本院補提理由書（均須按他造當事人之人數附繕本）「切勿
逕送上級法院」。
                                書記官  張隆成
中    華    民    國    99    年    2     月    9     日
附錄論罪科刑法條
中華民國刑法第339條
（普通詐欺罪）
意圖為自己或第三人不法之所有，以詐術使人將本人或第三人之
物交付者，處 5 年以下有期徒刑、拘役或科或併科 1 千元以下
罰金。
以前項方法得財產上不法之利益或使第三人得之者，亦同。
前二項之未遂犯罰之。

司法院資訊處製作；財團法人民間司法改革基金會備份。
